臺灣彰化地方法院刑事判決　　　　　　　　　　　　　九十四年度易字第四三五號
　　公　訴　人　臺灣彰化地方法院檢察署檢察官
　　被　　　告　辛○○　男　二.
右列被告因竊盜案件，經檢察官聲請簡易判決處刑（九十四年度偵字第五五八號），
及移送併案審理（九十三年度偵字第九四二五號、九十四年度偵字第一二五一號、九
十四年度偵字第一六五一號、九十四年度偵字第一八八五號、九十四年度偵字第二○
五六號、九十四年度偵字第二一二一號、九十四年度偵字第二三九五號），本院北斗
簡易庭認不宜以簡易判決處刑，簽移本院刑事庭改依通常程序審理，本院裁定依簡式
審判程序判決如左：
    主  文
辛○○共同連續竊盜，處有期徒刑壹年陸月。
扣案之鑰匙支沒收。
    事  實
一、辛○○基於意圖為自己不法所有之概括犯意，先後為下列竊盜犯行：(1)於民國九
    十三年十二月十五日八時十分許，在彰化縣社頭鄉○○村○路巷十一號內，徒手
    竊取其舅甲○○所有之鐵架六組、白鐵流理台一台得手。嗣於同日八時三十分許
    ，辛○○騎乘車牌號碼ＹＨＷ─○三八號重型機車欲將竊得之物拖往變賣途中，
    為警在彰化縣社頭鄉○○村○路巷十號前查獲。(2)於九十四年一月十三日十時許
    ，在彰化縣社頭鄉○○村○○路○段一三七號建興洗車廠內，徒手竊取丑○○所
    有之不鏽鋼製贊境車一台得手。嗣於同日十二時三十分許，辛○○騎乘車牌號碼
    ＥＹＰ─六一七號輕型機車欲將竊得之贊境車一台拖往資源回收場變賣，途經彰
    化縣社頭鄉湳底村湳底巷六之十六號前，為警當場查獲。(3)於九十四年二月十日
    十時許，在彰化縣北斗鎮○○街一六一號前，見丙○○所有之車牌號碼ＮＰＱ─
    七六一號重機車鑰匙未及取下，竟發動引擎竊取駛離現場；辛○○與鄭嘉儒（另
    移送本院併案審理）共同意圖為自己不法之所有，於同年月十三日十七時十分許
    ，由辛○○騎乘前開竊得贓車搭載鄭嘉儒，至寅○○位於彰化縣大村鄉○村村○
    ○路○段二九○巷五號住處，見該屋大門未關，未得寅○○同意，由辛○○擔任
    把風，由鄭嘉儒侵入該宅後徒手竊取寅○○所有置於門前走廊之機械馬達一個得
    手。嗣於同日十七時三十分許，鄭嘉儒在彰化縣大村鄉茄苳村第六公墓旁產業道
    路檢視所竊得之馬達時，為警發現上開贓車而當場查獲，並扣得上開重機車及馬
    達。(4)於九十四年二月十五日十八時許，在彰化縣社頭鄉石坑二巷六之一號前，
    見子○○所有之車牌號碼ＩＤＥ─八二七號重機車鑰匙未取下，竟發動引擎竊取
    駛離現場。嗣於九十四年三月十一日二十一時許，為警在彰化縣社頭鄉○○村○
    路巷第八公墓竹林旁，發現辛○○駕駛車牌號碼三八三一─ＪＷ號贓車而當場查
    獲，辛○○並供出上開犯行，再循線查扣失竊車輛。(5)於九十四年二月二十三日
    十一時許，在彰化縣社頭鄉泰安村石坑二巷十之十一號前，見蕭金虎所有而由丁
    ○○使用之車牌號碼ＴＵＵ─八三一號輕機車停於該處，且該機車之鑰匙被丁○
    ○置於該機車菜籃內，竟以該鑰匙啟動引擎駛離該處，竊取得手以供代步；再於
    同日十三時許，在彰化縣大村鄉○○路一五五號之五前，見癸○○○所有車牌號
    碼ＫＰＷ─六七○號重機車之鑰匙插在電門上，即以發動引擎竊取駛離現場。嗣
    於同年月二十四日十二時四十五分許，為警在彰化縣社頭鄉○○路○段九十一巷
    六弄二號前發現上開ＫＰＷ─六七○號贓車而當場查獲辛○○，並扣得該車，並
    循線查扣車牌號碼ＴＵＵ─八三一號輕機車。(6)於九十四年二月二十七日二十一
    許，在彰化縣員林鎮○○路伍倫醫院對面之統一超商前，見乙○○所有車牌號碼
    ＧＤ─０八０九號自小客車停於該處，車門未鎖且鑰匙未及取下，竟進入駕駛座
    發動引擎竊取駛離現場。嗣於同年三月四日上午十一時四十五分許，為警在彰化
    縣社頭鄉○○路○段福懋加油站前查獲，並扣得上開自小客車。(7)於九十四年三
    月五日八時三十分許，在彰化縣員林鎮○○路○段三八八巷六號前，見黃曹秀所
    有由己○○使用之車牌號碼ＫＫＶ─五二六號重機車鑰匙未取下，竟發動引擎竊
    取駛離現場。嗣於九十四年三月十二日為警循線查獲，始知上情。(8)於九十四年
    三月五日十四時許，在彰化縣員林鎮○○路二七六號前，趁庚○○所有之車牌號
    碼ＰＯ─五八○六號自小客車鑰匙未及取下之機會，進入駕駛座發動引擎竊取駛
    離現場。(9)於九十四年三月七日十時許，在彰化縣社頭鄉進化巷七二三○號前，
    見壬○○所有車牌號碼ＮＰＱ─九０一號重機車鑰匙猶插在電門，竟發動引擎竊
    取駛離現場。(10)於九十四年三月八日十時許，在彰化縣社頭鄉○○路○段四六三
    號前，見戊○○所有車牌號碼三八三一─ＪＷ號自小客未熄火，趁機進入駕駛座
    竊取駛離現場。嗣於九十四年三月十一日二十一時許，為警在彰化縣社頭鄉○○
    村○路巷第八公墓竹林旁，發現辛○○駕駛上開三八三一─ＪＷ號贓車而當場查
    獲，並扣得該車，辛○○並供出前開犯行，再循線查扣失竊車輛。
二、案經蕭意凡訴由彰化縣警察局田中分局報請臺灣彰化地方法院檢察署檢察官偵查
    後聲請簡易判決處刑及由寅○○、甲○○分別訴由彰化縣警察局員林分局、田中
    分局報請台灣彰化地方法院檢察署檢察官偵查後移送本院併辦。
    理  由
一、訊據被告辛○○對於前揭事實坦承不諱，核與告訴人蕭意凡、甲○○、寅○○及
    被害人丙○○、子○○、蕭金虎、癸○○○、乙○○、黃曹秀、庚○○、壬○○
    、戊○○於警詢時指述之情節相符，並有車輛竊盜、車牌失竊資料個別查詢報表
    ─查詢車輛認可資料、贓物認領保管單各一紙等附於偵查卷可稽，復有被告所有
    供其竊盜所使用之鑰匙三支扣案足資佐證，是被告前開犯罪事實之事證明確，犯
    行堪以認定。
二、核被告辛○○就事實欄(3)所載侵入寅○○住處行竊之犯行，係犯刑法第三百二十
    條第一項之竊盜罪、同法第三百零六條第一項之無故侵入他人住宅等罪；就事實
    欄所載其他竊盜犯行，係犯刑法第三百二十條第一項之竊盜罪。被告與鄭嘉儒，
    就上開竊取寅○○之馬達一個犯行，彼此間有犯意聯絡與行為分擔，為共同正犯
    ，應依刑法第二十八條共同正犯之例論處。再被告先後所犯上開竊盜罪之時間緊
    接，所犯罪名與構成要件均相同，顯係基於概括之犯意反覆為之，為連續犯，應
    依刑法第五十六條之規定以一罪論，並加重其刑。再被告所犯上開竊盜與無故侵
    入他人建築物之二犯行間，有方法與結果之牽連關係，為牽連犯，應依刑法第五
    十五條規定從一重之刑法第三百二十條第一項之竊盜罪處斷。公訴人雖僅就事實
    欄(2)部分聲簡易判決處刑，其餘未起訴部分業經公訴人移送併案審理，且與公訴
    人起訴部分，具有連續犯之裁判上一罪關係，本院自得併予審理。爰審酌被告年
    輕力壯，不思正當工作以獲取財富，竟以竊盜之方式侵害被害人之財產權，其犯
    罪之動機、目的可議，然考量被告犯罪手段尚稱平和，犯後坦承犯行，態度良好
    ，顯有悔意等一切情狀，量處如主文所示之刑，以資懲儆。至被告竊盜所使用之
    鑰匙三支，係被告所有供其犯罪所用之物，業據被告自承在卷，應依法予以宣告
    沒收。
據上論斷，應依刑事訴訟法第四百五十二條、第二百七十三條之一第一項、第二百九
十九條第一項前段，刑法第二十八條、第五十六條、第三百二十條第一項、第三百零
六條第一項、第五十五條、第三十八條第一項第二款，罰金罰鍰提高標準條例第一條
前段，判決如主文。
本案經檢察官楊忠城到庭執行職務。
中　　　華　　　民　　　國　　九十四　　年　　　五　　　月　　二十七　　日
                                臺灣彰化地方法院刑事第二庭
                                  法      官  宋 恭 良
右正本證明與原本無異。
如不服本判決，應於判決送達後十日內向本院提出上訴狀，上訴於臺灣高等法院臺中
分院( 須附繕本 )。
告訴人或被害人對於判決如有不服具備理由請求檢察官上訴者，其上訴期間之計算係
以檢察官收受判決正本之日期為準。
                                  法院書記官  劉 玫 金
中　　　華　　　民　　　國　　九十四　　年　　　五　　　月　　三十一　　日
附錄本案論罪科刑法條：
刑法第三百二十條
意圖為自己或第三人不法之所有，而竊取他人之動產者，為竊盜罪，處五年以下有期
徒刑、拘役或五百元以下罰金。
意圖為自己或第三人不法之利益，而竊佔他人之不動產者，依前項之規定處斷。
前二項之未遂犯罰之。
刑法第三百零六條
無故侵入他人宅、建築物或附連圍繞之土地或船艦者，處一年以下有期徒刑、拘役或
三百元以下罰金。
無故隱匿其內，或受退去之要求而仍留滯者，亦同。
